# 关于竣工决算问题请教陈版

提问人：chinaxxc 时间：2013-05-06 10:40:53
关于竣工决算问题请教下，我公司是港口企业，目前处于基建期， 5 月开始由各政府职能部门办理分项验收（如消防局、安监局、环保局等），然后在港口管理局办理试运行备案，备案后 6 月初可进行船舶靠泊进行装卸业务，然后办理临时经营许可证，运行半年左右可办理正式的经营许可证。 请问固定资产达到预定可使用状态，办理竣工决算日期如何确定？是否为取得临时经营许可证？按会计准则竣工决算之前的收入要冲减基建支出？

回答人：chenyiwei
回复 chinaxxc 的帖子
1 、根据原交通部《港口工程竣工验收办法》（交通部令[2005]2号）规定，港口工程进行竣工验收应当具备的条件之一是“一般港口工程经过 3 个月试运行；设有系统装卸设备的矿石、煤炭、散粮、油气、集装箱码头等港口工程，经过 6 个月试运行，符合设计要求”，因此实务中一般是以完成上述规定的试运行，具备竣工验收条件作为达到预定可使用状态的标志。应该和你所说的意思类似。
2 、固定资产达到预定可使用状态之前，为测试资产状态之目的的试运行收入冲减在建工程成本，试运行成本计入在建工程成本。
3 、在竣工决算之前，为将来正式生产而招聘的新员工工资应予以费用化，购买的材料计入存货，都不应计入在建工程成本。

提问人：chinaxxc 时间：2013-05-06 20:29:12
回复 chenyiwei 的帖子
那就是需要办理正式的经营许可证时才能办理竣工决算？
还有一个问题请教陈版，原来买的固定资产如电脑等是否要计提折旧？计入哪个科目？

回答人：chenyiwei
管理用固定资产应正常计提折旧，计入管理费用。达到预定可使用状态的时点是按规定完成竣工验收前的试运行时。